臺灣高等法院高雄分院刑事判決　　　　100年度上訴字第617號
上　訴　人
即　被　告　李文騰
上列上訴人因毒品危害防制條例案件，不服臺灣高雄地方法院10
0 年度審訴字第329 號中華民國100 年3 月18日第一審判決（起
訴案號：臺灣高雄地方法院檢察署100 年度撤緩毒偵字第7 號）
，提起上訴，本院判決如下：
    主  文
上訴駁回。
    理  由
一、按不服地方法院之第一審判決而上訴者，應向管轄第二審之
    高等法院為之。上訴書狀應敘述具體理由。上訴書狀未敘述
    上訴理由者，應於上訴期間屆滿後20日內補提理由書於原審
    法院，逾期未補提者，原審法院應定期間先命補正。第二審
    法院認為上訴書狀未敘述理由或上訴有第362 條前段之情形
    者，應以判決駁回之。但其情形可以補正而未經原審法院命
    其補正者，審判長應定期間先命補正。刑事訴訟法第361 條
    、第367 條，分別定有明文。所謂不服第一審判決之具體理
    由，必係依據卷內既有訴訟資料或提出新事證，指摘或表明
    第一審判決有何採證認事、用法或量刑等足以影響判決本旨
    之不當或違法，而構成應予撤銷之具體事由，始克當之（例
    如：依憑證據法則具體指出所採證據何以不具證據能力，或
    依憑卷證資料，明確指出所為證據證明力之判斷如何違背經
    驗、論理法則）；倘僅泛言原判決認定事實錯誤、違背法令
    、量刑失之過重或輕縱，而未依上揭意旨指出具體事由，或
    形式上雖已指出具體事由，然該事由縱使屬實，亦不足以認
    為原判決有何不當或違法者（例如：對不具有調查必要性之
    證據，法院未依聲請調查亦未說明理由，或援用證據不當，
    但除去該證據仍應為同一事實之認定），皆難謂係具體理由
    ，俾與第二審上訴制度旨在請求第二審法院撤銷、變更第一
    審不當或違法之判決，以實現個案救濟之立法目的相契合，
    並節制濫行上訴（最高法院97年度臺上字第892 號判決參照
    ）。是以上訴人之上訴書狀或補提之上訴理由書，雖有敘述
    上訴理由，惟並未具體敘述第一審判決有上述違法、不當情
    形，即與未敘述具體理由無異，其所為上訴，即不符合上訴
    之法定要件。
二、本件上訴人即被告李文騰因違反毒品危害防制條例案件，經
    原審依毒品危害防制條例第10條第1 項及刑法第11條前段、
    第47條第1 項之規定，認被告涉犯毒品危害防制條例第10條
    第1 項之施用第一級毒品罪，並依累犯規定加重其刑，復審
    酌被告前因施用毒品案件，經觀察、勒戒及強制戒治後，仍
    不知悛悔，再為本件施用毒品犯行，足以戕害其身心，亦間
    接影響社會治案及犯後坦承施用第一級毒品犯行等一切情狀
    ，量處有期徒刑7 月。已詳敘所憑之證據與認定之理由，所
    為論敘，經核並無違背經驗法則或論理法則，量刑亦屬允當
    。
三、被告於民國100 年3 月23日收受判決後，於同年月28日具狀
    向原審法院提起上訴，上訴理由謂：本件係檢察官以其另涉
    犯竊盜案件入監執行而撤銷緩起訴處分，惟其出監至今（指
    本件犯後另因竊盜案件經法院判處有期徒刑5 月，於99年11
    月22日執行完畢）都未再接觸毒品；其雖有本件施用毒品犯
    行，但並非毒品上癮者，且於原審亦同意行簡式審判程序，
    亦請求法官能量處有期徒刑6 月，當時法官表示可以，詎原
    審竟量處有期徒刑7 月，懇請再給予其1 次機會，改量處可
    易科罰金之刑云云。
四、經查：被告基於施用第一級毒品海洛因之犯意，於98年9 月
    23日某時許，在其位於高雄市前鎮區○○○路155 號12樓10
    住處，以針筒注射方式施用第一級毒品海洛因1 次之事實，
    ，業據被告於原審坦承不諱（見原審卷第16、24、25頁），
    並有高雄市立凱旋醫院98年10月12日濫用藥物尿液檢驗報告
    、高雄市政府警察局前鎮分局查獲煙毒麻醉藥品案件犯罪嫌
    疑人姓名對照表在卷可稽，被告確有上開施用毒品犯行，堪
    以認定。又被告於原審準備程序時就本件施用第一級毒品犯
    行為認罪陳述，經合議庭評議後裁定以簡式審判程序審結之
    事實，則有原審準備程序及審判期日筆錄與裁定書在卷可憑
    （見原審卷第16、19、23-26 頁），且稽之上開原審準備及
    審判筆錄，雖顯示被告曾於審判期日表示希望能判處得易科
    罰金之刑，然未見法官當庭同意本件判處有期徒刑6 月之得
    易科罰金（見原審卷第25頁），被告上開所陳：原審法官同
    意量處可易科罰金之刑度云云，顯有誤會，先予敘明。再者
    ，原審於量刑時，已審酌被告前因施用毒品案件，經觀察、
    勒戒及強制戒治後仍未戒絕毒品，再次施用毒品自戕其身，
    顯然缺乏戒絕毒品之決心，亦間接影響社會治安及坦承施用
    毒品之犯後態度等一切情狀，足認其量刑已審酌刑法第57條
    各款規定事項，且施用第一級毒品罪之法定刑為6 月以上5
    年以下有期徒刑，被告係累犯，依法應加重其刑，原審審酌
    上情，並參酌被告上開施用毒品等素行，量處加重後之法定
    最低刑度有期徒刑7 月，並無失之過重情形，是被告空言指
    摘原判決量過重云云，顯未敘述具體理由。又本件檢察官撤
    銷緩起訴之事由及程序，經核卷內資料並無違誤，一併敘明
    。
五、綜上所述，被告既未依據卷內既有訴訟資料或提出新事證，
    指摘或表明第一審判決有何採證認事、用法或量刑等足以影
    響判決本旨之不當或違法，而構成應予撤銷之具體事由，按
    之上開規定，被告之上訴顯屬違背法律上之程式，應由本院
    依同法第367 條前段、第372 條規定，不經言詞辯論逕行判
    決如主文。
中    華    民    國   100    年    4     月    26    日
                  刑事第四庭    審判長法  官   蕭權閔
                                      法  官   吳進寶
                                      法  官   唐照明
以上正本證明與原本無異。
如不服本判決應於收受本判決後10日內向本院提出上訴書狀，其
未敘述上訴理由者，並得於提起上訴後10日內向本院補提理由書
狀（均須按他造當事人之人數附繕本）「切勿逕送上級法院」。
中    華    民    國   100    年    4     月    26    日
                                      書記官   黃琳群